臺灣苗栗地方法院民事判決　　　　　　 100年度重訴字第15號
原　　　告　楊政衛
訴訟代理人　曾淑英律師
被　　　告　丁維芳
　　　　　　亞輪交通有限公司
法定代理人　張簡川煌
共　　　同
訴訟代理人　邢建緯律師
上列當事人間請求侵權行為損害賠償事件，原告提起刑事附帶民
事訴訟，經本院刑事庭裁定移送前來（99年度交附民字第49號）
，本院於民國100 年5 月11日言詞辯論終結，判決如下：
    主  文
被告應連帶給付原告新臺幣陸佰捌拾伍萬伍仟參佰貳拾柒元，及
如附表所示之利息。
原告其餘之訴駁回。
訴訟費用由原告負擔五十分之一，餘由被告連帶負擔。
本判決第一項於原告以新臺幣貳佰貳拾捌萬元為被告供擔保後，
得為假執行；被告以新臺幣陸佰捌拾伍萬伍仟參佰貳拾柒元為原
告供擔保後，得免為假執行。
原告其餘假執行之聲請均駁回。
    事實及理由
壹、程序方面：
    按訴狀繕本送達後，原告不得將原訴變更或追加他訴，但有
    被告同意、擴張或減縮應受判決事項之聲明者，不在此限；
    被告於訴之變更或追加無異議，而為本案之言詞辯論者，視
    為同意變更或追加。民事訴訟法第255 條第1 項第1 、3 款
    及第2 項分別載有明文。查本件原告提起刑事附帶民事訴訟
    ，原訴請求被告應連帶給付新臺幣（下同）6,516,515 元，
    及自刑事附帶民事起訴狀繕本送達被告之翌日起至清償日止
    ，按年息百分之5 計算之利息。嗣原告於民國100 年4 月14
    日準備程序時變更聲明為，被告應連帶給付原告6,957,914
    元及法定遲延利息；其後又於100 年4 月29日再擴張請求金
    額為7,055,327 元（見本院卷第53、148 頁），核均屬擴張
    應受判決事項之聲明，且被告對此並無異議而為本案之言詞
    辯論（本院卷第171 頁），與上開規定相符，應予准許。
貳、實體方面：
一、原告主張：
（一）被告丁維芳係職業大客車駕駛，為從事業務之人，於99年
      7 月12日上午11時30分許，駕駛車牌號碼188-DD號營業大
      客車，搭載原告在內等44名空軍台南官田營區之役男，沿
      國道三號高速公路由北往南方向行駛於外側車道，本應注
      意汽車行駛時，駕駛人應注意車前狀況，並隨時採取必要
      之安全措施，且應注意行車時速不得超過110 公里，而依
      當時之天候晴、日間自然光、路面無缺陷或障礙物且視線
      良好，其並無不能注意之情事，竟疏未注意，於同日中午
      12時50分許，行經南向119 公里100 公尺處時以115 公里
      時速欲超車往左變換至中線車道，惟因操控失當致該車撞
      擊外側護欄而翻覆，造成原告受有左前臂、腕、手部壓傷
      與右橈尺骨開放性粉碎性骨折，右第一、三、四掌開放性
      骨折，右手中指近端指骨骨折，右無名指近端間關節脫臼
      及橈側屈腕肌腱斷裂，右肱饒肌腱斷裂及橈動脈斷裂、右
      姆指及中指神經損傷、右鎖骨骨折、右肩胛骨骨折、右側
      血胸等重傷害。
（二）被告丁維芳乃受僱於被告亞輪交通有限公司（下稱亞輪公
      司），是原告依民法第184 條、第188 條侵權行為之法律
      關係規定，請求被告丁維芳、亞輪公司應負連帶損害賠償
      之責任。並就原告因本件車禍損失臚列如下：
    1.醫療費用：原告因車禍受傷，傷口無法癒合，自99年7 月
      13日住院治療至今，已繳納醫療費用共11,727元；又因原
      告母親罹患乳癌，經濟不佳，至今尚有未結清之住院、醫
      療費用共131,342 元，再加上原告右手外觀變形，醫師預
      估後續整型費用600,000 元，是醫療費用合計743,069 元
      。
    2.增加生活所需費用：原告因右手粉碎性骨折，傷勢嚴重，
      以內固釘及外固釘支撐，住院期間無法自理生活而需專人
      照顧，原告母親親自照料看護，自99年7 月12日起至100
      年1 月28日止200 日、100 年2 月14日起至4 月14日止60
      日，共260 日，惟原告傷勢嚴重經醫生評估需持續住院治
      療，預計100 年6 月30日出院，故自100 年4 月15日起至
      同年6 月30日止77日，是原告總住院日數合計337 日，以
      一般看護行情每日2,000 元計算，合計674,000 元。另原
      告住院期間，因購買購買醫療用品所增加之生活費用共5,
      629 元，合計共679,629元。
    3.減少勞動能力之損害：原告係實踐大學會計學系畢業，服
      役前曾於遠傳電信股份有限公司擔任約僱會計工作2 年，
      每月薪資20,000元，以原告學經歷，退伍後至會計事務所
      工作之薪資水平為30,000元，故應以每月薪資所得30,000
      元為基礎，計算原告減少勞動能力之損害額。查原告現年
      24歲因本件車禍受有前開傷害，經治療後仍因右橈骨、尺
      骨、掌骨多處指骨骨折脫位，多處神經肌腱斷裂，右手腕
      被動關節活動度，屈曲角度有60度缺失，伸張角度有45度
      缺失，肌力為3 ，拇指被動關節活動度受限，主動肌力為
      0 ，食指被動關節活動度受限，主動肌力為1 ，中指關節
      完全攣縮，無法測量肌力，無名指及小指近端掌股關節活
      動度有60度缺失，主動肌力為4 ，在橈神經的支配部位有
      感覺異常現象，在表淺橈神經部位有感覺喪失現象，符合
      勞工保險失能給付標準中，手指失能第11-52 項：「一手
      拇指、食指及其他任何手指，共有4 指喪失機能者」，屬
      失能等級第8 級，原告因此減少61.52 ％之勞動能力，以
      每月薪資30,000元計算，每年受有221,742 元之損害，而
      原告受傷當時僅24歲，距60歲退休年齡尚餘36年，依霍夫
      曼計算法扣除中間利息後，被告應連帶一次給付原告4,63
      2,629 元。
    4.精神上損害賠償：原告車禍受傷前高大、帥氣、英挺，車
      禍當天為原告生日，卻因被告疏失，遭逢橫禍，至今心情
      仍難以平復，並罹患嚴重創傷後壓力症候群，車禍當天右
      上肢傷勢嚴重，致右手因衝擊力道極大而削去大部分皮肉
      ，傷口深可見骨，併開放性骨折、肌腱、血管及神經斷裂
      ，長期承受身體痛楚、手術折磨，致罹患嚴重型憂鬱症並
      有社會功能退化現象，自99年7 月12日起經歷多次清創手
      術、肌腱縫合手術、自體股骨植手術，治療過程，挖取自
      身左大腿大面積皮、肉，進行右手皮辦重建手術、植皮手
      術之過程中，痛苦不已，麻藥消退時之疼痛，原告因無法
      忍受而痛苦哀嚎之過程，常使家人、醫護人員萬分不忍，
      至今傷口仍無法停止流血、流膿，癒合狀況不佳，仍住院
      持續施打靜脈抗生素，頭部外傷癒合後，因疤痕增生，造
      成禿髮明顯，身體痛苦及生活上諸多不便，實令原告苦不
      堪言，爰請求精神上賠償1,000,000元。
（三）綜上，爰依侵權行為損害賠償之法律關係，提起本件訴訟
      ，請求被告應連帶賠償等語。並聲明：1.被告應連帶應給
      付原告7,055,327 元，及自起訴狀繕本送達翌日起至清償
      日止，按年息百分之5 計算之利息；2.願供擔保，請准宣
      告假執行。
三、被告則以：被告就原告請求關於醫療費用、看護費用、勞動
    能力失能等級為第8 級、購買醫療用品等增加生活所需費用
    部分，原則上並無意見，惟對於原告所主張精神慰撫金1,00
    0,000 元，被告認為尚屬過高，另計算減少勞動能力部分，
    原告主張以每月30,000元計算也不合理，應以基本工資為計
    算基準等語。並聲明：原告之訴駁回，如受不利判決願供擔
    保免為假執行。
四、本件經依民事訴訟法第270 條之1 第1 項第3 款規定，整理
    兩造不爭執事項，並協議兩造簡化爭點如下（見本院卷第17
    3 頁至第174 頁）：
（一）兩造不爭執之事項：
    1.被告丁維芳為職業大客車駕駛，受僱於被告亞輪公司。
    2.被告丁維芳於99年7 月12日上午11時30分許，駕駛車號18
      8-DD號營業大客車，搭載原告在內等44名空軍台南官田營
      區之役男，沿國道三號高速公路由北往南方向行駛於外側
      車道，其應注意汽車行駛時，駕駛人應注意車前狀況，並
      隨時採取必要之安全措施，且應注意行車時速不得超過11
      0 公里，而依當時之天候晴、日間自然光、路面無缺陷或
      障礙物且視線良好，其並無不能注意之情事，竟於同日中
      午12時50分許，行經南向119 公里100 公尺處時（該處屬
      苗栗縣竹南鎮轄區），超速以115 公里之時速，變換車道
      時，因一時精神恍惚，而未注意上開應注意之情事，操控
      失當，將其所駕駛之車輛先往左偏進入內側車道，再右偏
      駛入路肩撞擊高速公路外側護欄而翻覆，導致原告受有右
      前臂、腕、手部壓傷與右橈尺骨開放性粉碎性骨折，右第
      一、三、四掌骨開放性骨折，右手中指近端指骨骨折，右
      無名指近端指間關節脫臼及橈側屈腕肌腱斷裂，右伸拇指
      肌腱斷裂，第三指至第五指屈指淺肌腱斷裂，右肱饒肌腱
      斷裂及橈動脈斷裂及右拇指及中指神經損傷、右鎖骨骨折
      、右肩胛骨骨折、右側血胸等傷害。
    3.原告因被告丁維芳上開過失行為所受之傷害，經治療後右
      手腕被動關節活動度屈曲角度有60度之缺失，伸張角度有
      45度之缺失，肌力為3 ，拇指被告關節活動度受限，主動
      肌力為0 ，食指被動關節活動度受限，主動肌力為1 ，中
      指關節完全攣縮，無法量測肌力，無名指及小指近端掌骨
      關節活動度有60度缺失，主動肌力為4 ，在橈神經支配部
      位有感覺異常現象，在表淺橈神經部位有感覺喪失現象，
      經國立臺灣大學醫學院附設醫院診斷結果，認原告屬於失
      能等級第8 級。
    4.原告因上開事故已繳納之醫療費用11,727元、尚未繳納之
      醫療費用131,342元，預估整形費用600,000元。
    5.原告因上開事故自99年7 月12日起至100 年1 月28日止，
      以及自100 年2 月14日起至100 年6 月30日止，共計須住
      院337 日，以一般看護行情每日2,000 元計算，合計看護
      費用須674,000元。
    6.原告因上開事故須購買醫療用品共計5,629元。
（二）兩造爭執事項：
    1.原告主張以每月薪資30,000元計算減少勞動能力之損失，
      是否合理？
    2.原告請求精神慰撫金1,000,000元是否過高？
五、得心證之理由：
（一）經查，被告丁維芳係受僱於被告亞輪公司擔任大客車司機
      工作，其於99年7 月12日上午11時30分許，駕駛車號188-
      DD號營業大客車，搭載原告在內，共44名空軍台南官田營
      區之役男，沿國道三號高速公路由北往南方向行駛於外側
      車道，被告丁維芳本應注意汽車行駛時，駕駛人應注意車
      前狀況，並隨時採取必要之安全措施，且應注意行車時速
      不得超過110 公里，而依當時之天候晴、日間自然光、路
      面無缺陷或障礙物且視線良好，其並無不能注意之情事，
      竟於同日中午12時50分許，行經南向119 公里100 公尺處
      ，超速以115 公里之時速變換車道，並因一時精神恍惚，
      而未注意上開應注意之情事，操控失當，將其所駕駛之車
      輛先往左偏進入內側車道，再右偏駛入路肩撞擊高速公路
      外側護欄而翻覆，致原告受有右前臂、腕、手部壓傷與右
      橈尺骨開放性粉碎性骨折，右第一、三、四掌骨開放性骨
      折，右手中指近端指骨骨折，右無名指近端指間關節脫臼
      及橈側屈腕肌腱斷裂，右伸拇指肌腱斷裂，第三指至第五
      指屈指淺肌腱斷裂，右肱饒肌腱斷裂及橈動脈斷裂及右拇
      指及中指神經損傷、右鎖骨骨折、右肩胛骨骨折、右側血
      胸等傷害之事實，有國防醫學院三軍總院診斷證明書（見
      本院卷第73頁）、國道公路警察局第二警察隊受理相驗初
      步調查報告暨報驗書、原告及其他被害人即車上乘客之調
      查筆錄（見苗栗地檢署99年度偵字第3796號卷第1 、6 至
      18、25至49頁）、道路交通事故現場圖、道路交通事故調
      查表(一)、(二)、現場照片124 張等（見苗栗地檢署99年度相
      字第310 號卷第14至66頁）為證；且被告丁維芳涉犯業務
      過失致死犯行，業經臺灣苗栗地方法院檢察署（下稱苗栗
      地檢署）檢察官偵查起訴（99年度偵字第3796號），本院
      刑事庭以99年度交訴字第33號判處有期徒刑2 年10月，有
      前揭判決書附卷可參（見本院卷第4 至8 頁），亦據本院
      調閱前揭刑事卷查明屬實，上開事實復為被告所不爭執（
      見不爭執事項第1 、2 點），堪信為真實。
（二）按「因故意或過失，不法侵害他人之權利者，負損害賠償
      責任」、「受僱人因執行職務，不法侵害他人之權利者，
      由僱用人與行為人連帶負損害賠償責任。但選任受僱人及
      監督其職務之執行，已盡相當之注意或縱加以相當之注意
      而仍不免發生損害者，僱用人不負賠償責任」，民法第18
      4 條第1 項、第188 條第1 項定有明文。又汽車行駛於高
      速公路時，駕駛人應注意車前狀況及兩車併行之間隔，並
      隨時採取必要之安全措施。且應注意行車時速不得超過11
      0 公里，道路交通安全規則第94條第3 項、高速公路及快
      速公路交通管制規則第5 條第1 項亦規定甚明。本件車禍
      是被告丁維芳未注意車前狀況、超速行駛、操控失當等行
      為所導致，並使原告受有前揭傷害等事實，既詳如前述，
      故被告丁維芳應負全部過失責任，原告則無任何與有過失
      之情事，此與臺灣省竹苗區車輛行車事故鑑定委員會鑑定
      結果相符，有卷附該鑑定委員會99年9 月6 日竹苗鑑9904
      91字第0995302776號函暨函附鑑定意見書（見苗栗地檢署
      99年度偵字第3796號第104 至107 頁）可稽。又被告丁維
      芳為被告亞倫公司所僱用之大客車司機，亦為兩造所不爭
      執（見前開不爭執事項第1 點），則原告主張其因被告丁
      維芳業務上過失行為受有損害，依民法第184 條第1 項、
      第188 條第1 項規定，請求僱用人被告亞倫公司與行為人
      被告丁維芳應連帶負侵權行為之損害賠償責任，於法即屬
      有據。
（三）次按不法侵害他人之身體或健康者，對於被害人因此喪失
      或減少勞動能力或增加生活上之需要時，應負損害賠償責
      任；又不法侵害他人之身體、健康、名譽、自由、信用、
      隱私、貞操，或不法侵害其他人格法益而情節重大者，被
      害人雖非財產上之損害，亦得請求賠償相當之金額。民法
      第193 條第1 項、第195 條第1 項前段分別定有明文。故
      原告依前揭規定，請求被告賠償醫療費用、減少勞動能力
      損失、增加生活上需要及非財產上之損害等，均屬可採。
      茲就原告之請求項目及金額，析述如下：
    1.醫療費用：原告主張其因本件車禍事故受傷而已支出醫療
      費用11,727元、尚未繳納之醫療費用131,342 元，以及之
      後預估整形費用600,000 元部分，已提出醫療費用收據、
      醫療費用概算表、國防醫學院三軍總醫院診斷證明書為證
      （見本院卷第55至72、151 至154 頁、本院99年度交附民
      字第49號卷第8 頁），復為兩造所不爭執（見前開不爭執
      事項第4 點），堪信為實在。故原告請求被告賠償其已支
      付及尚未繳納之醫療費用、整形費用共計743,069 元【計
      算式：11,727＋131,342 ＋600,000 ＝743,069 】部分，
      應為有理由。
    2.看護費用：原告主張其因傷勢嚴重，自99年7 月12日起至
      100 年1 月28日止，及自100 年2 月14日起至100 年6 月
      30日止，共337 日，須住院持續治療，且住院期間無法自
      理生活需須專人照料，原告母親乃親自看護，以一般看護
      行情每日2,000 元計算，合計看護費用須674,000 元【計
      算式：2,000 ×337 ＝674,000 】部分，有原告提出之國
      防醫學院三軍總醫院診斷證明書、住院證明書等件（見本
      院卷第73、74、155 頁）為證，復參以被害人因受傷需人
      看護，雖無現實看護之支付，亦應認被害人受有相當看護
      費之損害，得向加害人請求賠償；蓋因親屬照顧被害人之
      起居，固係出於親情，但親屬看護所付出之努力，並非不
      能評價為金錢，只因兩者身份關係密切而免除支付義務，
      此種親屬基於身份關係之恩惠，自不能嘉惠於加害人，故
      應衡量及比照僱用職業看護情形，認被害人受有相當於看
      護費之損害，得向加害人求償，且被告對原告此部分請求
      亦不爭執（見前開不爭執事項第5 點），堪認原告請求看
      護費用674,000 元，洵屬有據。
    3.其他增加生活上需要費用：原告主張因本件車禍事故須購
      買醫療用品共計5,629 元部分，亦提出相關收據（見本院
      卷第75至123 頁、第156 頁）為證，且被告亦不爭執原告
      有此項之支出（見前開不爭執事項第6 項），則原告此部
      分請求，亦為可採。
    4.減少勞動能力之損失：
    (1)按身體或健康受侵害，而減少勞動能力者，其減少及殘存
      勞動能力之價值，不能以現有之收入為準，蓋現有收入每
      因特殊因素之存在而與實際所餘勞動能力不能相符，現有
      收入高者，一旦喪失其職位，未必能自他處獲得同一待遇
      ，故所謂減少及殘存勞動能力之價值，應以其能力在通常
      情形下可能取得之收入為標準（最高法院61年台上字第19
      87號判例意旨參照）；又依民法第193 條第1 項命加害人
      一次支付賠償總額，以填補被害人所受喪失或減少勞動能
      力之損害，應先認定被害人因喪失或減少勞動能力而不能
      陸續取得之金額，按其日後本可陸續取得之時期，各照霍
      夫曼式計算法，扣除依法定利率計算之中間利息，再以各
      時期之總數為加害人一次所應支付之賠償總額，始為允當
      （最高法院22年上字第353 號判例意旨參照）。
    (2)經查，本件原告乃畢業於實踐大學會計學系，因本件車禍
      事故而受有前揭傷害，經治療後右手腕被動關節活動度屈
      曲角度有60度之缺失，伸張角度有45度之缺失，肌力為3
      ，拇指被告關節活動度受限，主動肌力為0 ，食指被動關
      節活動度受限，主動肌力為1 ，中指關節完全攣縮，無法
      量測肌力，無名指及小指近端掌骨關節活動度有60度缺失
      ，主動肌力為4 ，在橈神經支配部位有感覺異常現象，在
      表淺橈神經部位有感覺喪失現象，經國立臺灣大學醫學院
      附設醫院診斷結果，認原告屬於失能等級第8 級等節，有
      卷附原告學士學位證書、國立臺灣大學醫學院附設醫院診
      斷證明書（見本院卷第124 、125 頁）在卷可稽。再參照
      勞工保險條例第53條附表所定殘廢給付標準表簡表及各殘
      廢等級喪失或減少勞動能力比率表可知，原告將來勞動能
      力功能減損比例應在百分之61.52 ；而被告就原告主張其
      失能等級屬第8 級、勞動能力功能減損比例為百分之61.5
      2 等事實並無意見，僅抗辯原告以每月薪資30,000元為計
      算之基準實屬過高，應以基本工資為計算標準云云。然查
      ，所謂基本工資係立法者為避免勞工被雇主不當剝削，特
      於勞動基準法第21條明文規定，對於適用勞動基準法行業
      雇主給付之工資，不得低於行政院勞委會所核定之基本工
      資，堪認基本工資僅係一般受薪勞工之「最低薪資」。又
      適用勞動基準法行業包羅萬象，尤以無須任何專業知識等
      勞力工作亦有適用，衡諸常情，具有會計專業者在通常情
      形下可能取得之收入應高於「基本工資」，則被告抗辯以
      基本工資計算原告減少勞動能力之損失，實難謂公允。復
      參以卷附誠品聯合會計師事務所「人事薪資水平意見書」
      及理程會計師事務所出具行情薪資資料（見本院卷第159
      、162 頁）可知，一般大學畢業生、曾經擔任會計工作經
      驗2 年多、服完兵役等條件，其通常行情薪資約為每月30
      ,000元左右，故原告主張以每月薪資30,000元計算減少勞
      動能力之損失，尚屬合理。參諸原告係75年7 月29日出生
      ，算至本件侵權行為發生99年7 月12日時止，僅差17日即
      滿24歲，則原告僅主張以24歲計算至60歲退休年齡（按：
      勞動基準法規定退休年齡應為65歲），尚餘36年，再依霍
      夫曼計算法扣除中間利息後，被告應連帶一次給付原告4,
      632,629 元等語【計算式：30,000元×12月×36年×20.0
      000000（此為36年之霍夫曼系數）×61.52 ％≒4,632,62
      9 】，應為可採。
    5.精神慰撫金：
      按慰撫金之賠償須以人格權遭遇侵害，使精神上受有痛苦
      為必要，其核給之標準固與財產上損害之計算不同，然非
      不可斟酌雙方身分資力與加害程度，及其他各種情形核定
      相當之數額（最高法院51年台上字第223 號判例參照）。
      本件原告因被告丁維芳過失侵權行為致右手橈骨、尺骨、
      掌骨、多處指骨骨折脫位，多處神經肌腱斷裂，經診治後
      右手手指共有4 指失能等事實，已如前述，其肉體及精神
      自受極大痛苦。本院斟酌原告為大學畢業，車禍發生時尚
      未滿24歲，即遭遇此一重大傷害而失能，且在發生車禍前
      除薪資收入外，別無其他資產，於本件車禍發生後復減損
      百分之61.52 之勞動能力，處境堪憐；被告丁維芳則係和
      春技術學院肄業，先前均係從事駕駛工作，車禍事故發生
      前每月薪資約35,000元，目前無業，97年薪資所得為356,
      555 元、98年薪資所得為156,947 元，並有土地及房屋各
      1 筆及數筆股票投資等財產；被告亞倫公司營業項目為「
      遊覽車客運業」，資本額為36,000,000元，名下則有30輛
      汽車及遊覽車等節，業據兩造陳明在卷，並有稅務電子閘
      門財產所得調件明細表、高雄縣遊覽車客運商業同業公會
      會員證書、汽車運輸業營業執照、公司登記資料查詢等影
      本足稽（見本院卷第26至46頁、苗栗地檢署100 年度偵字
      第295 號卷第15至18頁），則被告2 人經濟上之地位顯然
      較優於原告，再參以本件車禍是被告丁維芳超速行駛、操
      控失當等行為所致，其過失情節非屬輕微，以及兩造之身
      分、地位，與原告所受傷害、被告丁維芳目前無業等一切
      情狀，認原告請求精神慰藉金100 萬元，尚屬過高，應酌
      減至80萬元，方屬相當。
    6.綜合前述，原告因本件車禍得請求被告連帶賠償之數額應
      為6,855,327 元【計算式：743,069 ＋674,000 ＋5,629
      ＋4,632,629 ＋800,000 ＝6,855,327 】，故原告依侵權
      行為之法律關係，請求被告應連帶賠償上開金額，自屬有
      據，惟逾此部分之請求，為無理由。
六、末按給付有確定期限者，債務人自期限屆滿時起，負遲延責
    任。給付無確定期限者，債務人於債權人得請求給付時，經
    其催告而未為給付，自受催告時起，負遲延責任。其經債權
    人起訴，或依督促程序送達支付命令者，與催告有同一之效
    力。又遲延之債務，以支付金錢為標的者，債權人得請求依
    法定利率計算之遲延利息。民法第229 條第1 、2 項、第23
    3 條第1 項前段分別定有明文。則原告就上開賠償金額其中
    6,516,515 元部分（即刑事附帶民事訴狀起訴之金額），請
    求被告應自起訴狀繕本送達翌日，即被告丁維芳自99年12月
    7 日、被告亞倫公司自99年12月4 日起（見附民卷第19、20
    頁送達回證），均至清償日止，依法定利息計算遲延利息，
    並無不當。至起訴後再追加賠償金額338,812 元【計算式：
    6,855,327 －6,516,515 ＝338,812 】部分，則非原告自始
    起訴請求之範圍，依前開法條規定，應自原告追加起訴請求
    之翌日即100 年4 月15日（見本院卷第49、53頁）起算法定
    遲延利息。從而，原告請求遲延利息逾附表部分，應屬無據
    。
七、綜上，原告請求被告應連帶給付6,855,327 元，及如附表所
    示之利息，為有理由，應予准許；逾此部分之主張，則無理
    由，應予駁回。
八、本件事證已臻明確，兩造其餘之主張及舉證，核與判決之結
    果不生影響，爰無庸一一論述，併此敘明。
九、兩造陳明願供擔保，聲請宣告假執行或免為假執行，經核原
    告勝訴部分，合於法律規定，爰分別酌定相當之擔保金額，
    予以宣告。至原告其餘假執行之聲請，因該部份訴之駁回而
    失所依據，應併予駁回。
十、據上論結，本件原告之訴一部分有理由，一部分無理由，爰
    依民事訴訟法第79條、第85條第2 項、第390 條第2 項、第
    392 條第2 項，判決如主文。
中    華    民    國   100    年    5     月    25    日
                民事庭審判長法  官  宋國鎮
                            法  官  王炳人
                            法  官  游欣怡
以上正本係照原本作成。
如對本判決不服，須於判決送達後20日內向本院提出上訴狀（須
附繕本）。
如委任律師提起上訴者，應一併繳納上訴審裁判費。
                            書記官  張宏賓
中    華    民    國   100    年    5     月    25    日
附表：
┌──────┬───────┬───────────┬──────┐
│            │本金          │利息計算起迄時點      │利率        │
├──────┼───────┼───────────┼──────┤
│被告丁維芳  │6,516,515 元  │民國99 年12月7 日起至 │年息百分之5 │
│            │              │清償日止。            │            │
│            ├───────┼───────────┼──────┤
│            │338,812 元    │民國100 年4 月15日起至│年息百分之5 │
│            │              │清償日止。            │            │
├──────┼───────┼───────────┼──────┤
│被告亞輪交通│6,516,515 元  │民國99年12月4 日起至清│年息百分之5 │
│有限公司    │              │償日止。              │            │
│            ├───────┼───────────┼──────┤
│            │338,812 元    │民國100 年4 月15日起至│年息百分之5 │
│            │              │清償日止。            │            │
└──────┴───────┴───────────┴──────┘